【裁判字號】    92,交上易,255
【裁判日期】    920709
【裁判案由】    過失傷害
【裁判全文】
臺灣高等法院刑事判決                          九十二年度交上易字第二五五號
    上  訴  人
    即  被  告  乙○○
右上訴人因過失傷害案件，不服臺灣板橋地方法院九十二年度交易字第六九號，中華
民國九十二年五月十五日第一審判決（起訴案號：臺灣板橋地方法院檢察署九十一年
度偵字第一０三二五號），提起上訴，本院判決如左：
    主  文
上訴駁回。
    事實及理由
一、本案經本院審理結果，認第一審以上訴人即被告乙○○於九十年八月三日十四時
    許，駕駛ＵＹＵ─Ｏ二七號輕機車，在台北縣板橋市○○路○段五七四號前，應
    注意而能注意竟疏未注意車前狀況，適李甲○○在該路旁穿著雨衣，因乙○○駕
    車失控，致該輕機車勾到李甲○○之雨衣，將李甲○○拉倒因而受有左膝挫傷併
    膝蓋骨骨折之傷害等情，認犯刑法第二百八十四條第一項前段之過失傷害罪，判
    處拘役五十日，並諭知易科罰金折算之標準為三百元折算一日，已敘明其認定事
    實所憑之依據及理由，核無違誤，量刑亦無不當，應予維持，並引用第一審判決
    書記載之事實、證據及理由（如附件）。
二、被告上訴意旨仍執非伊機車勾到告訴人雨衣之前詞，空言否認，為無理由，應予
    駁回。
據上論結，應依刑事訴訟法第三百七十三條、第三百六十八條，判決如主文。
本案經檢察官鄭龍照到庭執行職務。
中      華      民      國    九十二    年      七      月      九      日
                              臺灣高等法院交通法庭
                                  審判長法  官  溫 耀 源
                                        法  官  邱 同 印
                                        法  官  吳    燦
右正本證明與原本無異。
不得上訴。
                                        書記官  陳 靜 姿
中      華      民      國    九十二    年      七      月      九      日
附件：
臺灣板橋地方法院刑事判決                          九十二年度交易字第六九號
    公  訴  人  臺灣板橋地方法院檢察署檢察官
    被      告  乙○○  女  三十二歲（民國○○○年○○月○日生）
                        住臺北縣樹林市○○街八二號三樓
                        身分證統一編號：Ｆ二二九一九五二號
    選任辯護人  陳適庸律師
                許博森律師
右列被告因過失傷害案件，經檢察官提起公訴（九十一年度偵字第一○三二五號），
本院判決如左：
    主  文
乙○○因過失傷害人，處拘役伍拾日，如易科罰金，以參佰元折算壹日。
    事  實
一、乙○○於民國九十年八月三日十四時許，駕駛車牌號碼ＵＹＵ─Ｏ二七號輕機車
    ，沿台北縣板橋市○○路往華江橋方向行駛，途經該路二段五七四號前，理應注
    意車輛行駛時，駕駛人應注意車前狀況，隨時採取必要之安全措施，依當時情形
    ，又無不能注意之情事，竟疏於注意，貿然行駛，適同一時、地，李甲○○在該
    路旁穿著雨衣，因乙○○駕車失控，致該輕機車勾到李甲○○之雨衣，將李甲○
    ○拉倒，李甲○○因而受有左膝挫傷併膝蓋骨骨折之傷害。
二、案經李甲○○訴由台北縣政府警察局海山分局報請台灣板橋地方法院檢察署檢察
    官偵查起訴。
    理  由
一、訊據被告乙○○矢口否認涉有右揭犯行，辯稱：我沒有撞人，我也被撞。那天我
    騎車往華江橋方向，騎到靠近華江橋機車到時，被一股力量撞倒，我倒地後往後
    看，是騎白色機車的人撞的，他很快就騎走。我趕快起來，把車牽起來，有人告
    訴我，後面有人被撞，我往後看，就是庭上被害人，我去看看，旁邊有人要我去
    扶他，我去扶他，他就說是我把他的腿撞壹個洞云云。惟查：
（一）右揭犯罪事實，業據告訴人李甲○○於警訊及偵審中指訴歷歷，並於本院訊問
      時證稱：「當時我在路邊穿雨衣，被告為了閃壹台巴士，就騎比較旁邊，他的
      機車勾到我的雨衣，他跌倒，我也跌倒，他要走時，我說你不要走，看到的人
      說不要走。（問：受何傷？）左腳膝蓋骨折、挫傷」（見本院九十二年二月二
      十六日筆錄）。而告訴人受有事實欄所載之傷害，有台北縣立板橋醫院九十年
      八月十日北縣板醫診字第三二一一號診斷證明書一紙附卷可稽。
（二）被告雖辯稱係遭其後方力量撞倒，惟查，被告案發當時所駕駛之輕機車，其機
      車車損僅在左後視鏡處，有該輕機車車損照片六張附卷可稽，被告嗣於本院審
      理時所提出之照片十五張亦僅係機車排氣管及右後車身有輕微刮痕而已，非但
      無法證明係案發當時所造成，且亦可能係其機車倒地後所產生之刮痕，均無法
      證明於案發當時有遭其他車輛撞擊之事實。是被告所辯難謂可採。
（三）又被告係因不明原因失控而撞擊於路邊穿雨衣之告訴人李甲○○。經送請台北
      縣區車輛行車事故鑑定委員會鑑定結果，亦同此認定，此有該委員會九十一年
      九月五日北鑑字第九一○九六二號函一紙附卷可稽。
（四）告訴人李甲○○案發當時所穿著之雨衣，係紅色之雨衣業據告訴人當庭提出，
      並經本院當場勘驗無誤（見本院九十二年五月一日筆錄），雖當場勘驗結果，
      並無刮痕或破損，然依日常經驗法則而言，雨衣係屬塑膠製品，其本身有一定
      之彈性，雖遭外力拉扯，亦非必然留下刮痕或破損，自不能僅以該雨衣無刮痕
      或破損，即認為告訴人所述為不可採。又證人即現場處理警員蔡南英於訊問時
      ，雖證稱告訴人當時係穿著便利商店十元的雨衣云云，然證人對於雨衣係何處
      所購之細節，除非有特別印象，否則難以期待其記憶，是證人此項證述，雖與
      告訴人所述不符，亦不足以憑此細節，即認為告訴人所言不實，況證人蔡南英
      於本院訊問時亦證稱告訴人「應該是穿雨衣」云云（見本院九十二年四月十日
      筆錄），此項證述亦與告訴人所述相符，足認告訴人於案發當時確實有穿著雨
      衣。
（五）按車輛行駛時，駕駛人應注意車前狀況，隨時採取必要之安全措施。道路交通
      安全規則第九十四條第三項定有明文。被告駕車自應注意上述道路交通安全規
      定，且依當時路狀，又無不能注意之情形，竟疏不注意為之，以致肇事，致告
      訴人受傷，被告應有過失。且被告之過失駕駛行為，核與告訴人之受傷間，具
      有相當因果關係。是被告過失傷害犯行，堪以認定。
二、核被告乙○○所為，係犯刑法第二百八十四條第一項前段之過失傷害罪。又台北
    縣政府警察局海山分局江翠派出所警員陳松山於案發當時，雖到場處理，並曾有
    製作「台北縣警察局偵辦交通事故案件涉嫌人是否自首調查表」一件，上載「報
    案人或勤務中心轉來資料未報名肇事人姓名，警員前往現場處理時，被告在場，
    並當場承認為肇事人」等語，然被告於本院審理時，明確供稱「我在現場沒有承
    認自首」、「我當場完全保持緘默，沒有說事情怎麼發生」等語（見本院九十二
    年四月十日及五月一日筆錄），是依被告供述，本件核與自首要件不符，尚難依
    自首減輕其刑。爰審酌被告過失之程度、被害人所受之傷勢、被告犯後未與被害
    人和解，及犯後態度等一切情狀，量處如主文所示之刑，並諭知易科罰金之折算
    標準。
據上論斷，應依刑事訴訟法第二百九十九條第一項前段，刑法第二百八十四條第一項
、第四十一條第一項，罰金罰鍰提高標準條例第一條前段、第二條，判決如主文。
本案經檢察官黃正綱到庭執行職務
中      華      民      國      九十二      年      五    月    十五    日
                                  臺灣板橋地方法院刑事第一庭
                                     法  官    胡  堅  勤
右正本證明與原本無異。
如不服本判決，應於判決送達後十日內，向本院提出上訴狀。
                                     書記官    吳  詩  琳
中      華      民      國      九十二      年      五    月    十六    日
附錄本案所犯法條全文：
中華民國刑法第二百八十四條
(過失傷害罪)
因過失傷害人者，處六月以下有期徒刑、拘役或五百元以下罰金，致重傷
者，處一年以下有期徒刑、拘役或五百元以下罰金。
從事業務之人，因業務上之過失傷害人者，處一年以下有期徒刑、拘役或
一千元以下罰金，致重傷者，處三年以下有期徒刑、拘役或二千元以下罰
金。


司法院資訊處製作；財團法人民間司法改革基金會備份。
